【裁判字號】    90,易,605
【裁判日期】    900328
【裁判案由】    違反著作權法
【裁判全文】
臺灣臺南地方法院刑事判決              九十年度易字第六五號
    公  訴  人  臺灣臺南地方法院檢察署檢察官
    被      告  甲○○
    選任辯護人  李金澤
右列被告因違反著作權法案件，經檢察官提起公訴（九十年度偵字第一六二八號），
本院判決如左：
    主  文
甲○○以明知為侵害著作權之物，而意圖散佈而陳列之方法，侵害他人之著作權，處
有期徒刑貳月，如易科罰金，以佰元折算壹日。緩刑貳年。
扣案之ＶＣＤ「夏之雪」四組二十八片，「美麗人生」五組四十片，均沒收。
    事  實
一、甲○○係台南市○○路○段十八號「映像館ＶＣＤ販售專賣店」之負責人。明知
    「美麗人生」、「夏之雪」等影劇，係由日本東京電視ＴＢＳ東京放送株式會社
    製作之著作物，且係分別在民國（下同）八十九年四月二十八日及同年十一月六
    日首次在我中華民國境內發行，並已授權由「昇龍國際股份有限公司」（下稱昇
    龍公司）取得在台灣地區之著作財產權，又其亦明知未經昇龍公司同意授權，竟
    於民國（下同）八十九年間，向不詳姓名之外務員購買上開著作物之非法重製Ｖ
    ＣＤ，並意圖銷售而陳列於其所經營之ＶＣＤ販售專賣店內。嗣於九十年一月十
    一日十四時三十分許，在上開地點為警查獲，扣得擅自重製之ＶＣＤ「夏之雪」
    四組二十八片，「美麗人生」五組四十片。
二、案經著作權人昇龍公司訴由台南市警察局移送台灣台南地方法院檢察署檢察官偵
    查起訴。
    理  由
一、訊據被告甲○○固坦承於右記時地，其有意圖販賣而陳列上開重製ＶＣＤ等情不
    諱，惟辯稱伊不知該ＶＣＤ係由昇龍公司代理，又該不詳姓名外務員係告以目前
    並無著作權有無之問題，伊才陳列販賣的云云。
二、然查：右揭事實，已據告訴人代理人乙○○於警局詢問時指訴綦詳，並有其提出
    之上開著作者作財產權授權證書、發行證明書及媒體所報導之發行剪報資料等影
    本一份附卷及上開重製之ＶＣＤ等物扣案可稽，被告所辦，無非飾卸之詞，殊不
    足採，犯行已堪認定。
三、核被告甲○○所為係違反著作權法第八十七條第二款規定，係犯同法第九十三條
    第三款之罪，爰審酌其犯罪之一切情狀，量處有期徒刑二月，並諭知易科罰金之
    折算標準。末查被告前未曾受有期徒刑以上刑之宣告，有台灣台南地方法院檢察
    署刑案資料查註紀錄表附卷可憑，本院認被告經此次科刑後，當知所警惕，無再
    犯之虞，宣告刑以暫不執行為適當，併予宣告緩刑二年，以觀後效。扣案之如事
    實欄所示擅自重製之ＶＣＤ係供犯罪所用之物，為被告所有，均依法一併宣告沒
    收。
據上論斷，應依刑事訴訟法第二百九十九條第一項前段、著作權法第八十七條第二款
、第九十三條第三款，刑法第十一條前段、第四十一條第一項但書、第七十四條第一
款、第三十八條第一項第二款，罰金罰鍰提高標準條例第二條，判決如主文。
本案經檢察官林逸梅到庭執行職務
中    華    民    國     九  十     年      三     月      二十八       日
                             臺灣臺南地方法院刑事第三庭
                                         法      官   蘇  孫  波
右正本證明與原本無異。
如不服本判決應於送達後十日內向本院提出上訴狀。
                                         書  記  官   羅  宗  賢
中    華    民    國     九  十     年      三     月       三十        日
附錄本案法條：


司法院資訊處製作；財團法人民間司法改革基金會備份。
